臺灣基隆地方法院刑事簡易判決　　　　 100年度基簡字第82號
聲　請　人　臺灣基隆地方法院檢察署檢察官
被　　　告　程威鳴
上列被告因重利案件，經檢察官聲請以簡易判決處刑（99年度偵
字第4749號），本院判決如下：
    主  文
程威鳴所犯如附表「所犯罪名」欄所示之罪，各處刑如附表「宣
告刑」欄所示，應執行拘役捌拾日，如易科罰金，以新台幣壹仟
元折算壹日，扣案之帳冊玖張、借款人聯絡電話壹張及易利信廠
牌行動電話壹支，沒收之。
    事實及理由
一、被告程威鳴為圖賺取不法利得，以門號0000000000號行動電
    話，與廖麗卿、郭俊國、劉維君、陳麗玉、卓文珊、曾昭宏
    聯絡，並於如附表所示之時、地，乘廖麗卿、郭俊國、劉維
    君、陳麗玉、卓文珊、曾昭宏急需用錢之際，以如附表「利
    息計算方式」欄所示之利息計算方式，將如附表「借款金額
    」欄所示之金錢貸予廖麗卿、郭俊國、劉維君、陳麗玉、卓
    文珊、曾昭宏，並收受廖麗卿、郭俊國、劉維君、陳麗玉、
    卓文珊、曾昭宏繳付之利息，而取得如附表「繳付利息金額
    」欄所示與原本顯不相當之利息，嗣經警循線查獲，並扣得
    被告所有供記載廖麗卿、郭俊國、劉維君、陳麗玉、卓文珊
    、曾昭宏借款所用之帳冊9 張、借款人聯絡電話1 張及與廖
    麗卿、郭俊國、劉維君、陳麗玉、卓文珊、曾昭宏聯絡借款
    所用之易利信廠牌行動電話1 支，上情始為警所悉。
二、上開事實，業經被告於警詢及偵查時坦承不諱，核與證人廖
    麗卿、郭俊國、劉維君、陳麗玉、卓文珊、曾昭宏證述之情
    節相符，另有廖麗卿、劉維君、陳麗玉、卓文珊、曾昭宏開
    立之本票在卷供參，並有帳冊9 張、借款人聯絡電話1 張及
    易利信廠牌行動電話1 支扣案為佐，足認被告之自白與事實
    相符，事證明確，被告之犯行應堪認定。
三、法律適用方面
（一）核被告所為，係犯刑法第344 條之重利罪。
（二）被告於如附表所示之時、地，分別將金錢貸予廖麗卿、郭
      俊國、劉維君、陳麗玉、卓文珊、曾昭宏，因貸予金錢之
      時間相異，犯意各別，應予分論併罰。
（三）爰審酌被告正值年輕力壯之際，不思循正當途徑獲取生活
      所需，竟乘廖麗卿、郭俊國、劉維君、陳麗玉、卓文珊、
      曾昭宏需錢孔急之際貸予金錢，收取與原本顯不相當之利
      息，對借款人之生計造成不良影響，所為非屬可取，惟被
      告之犯罪手法尚屬平和，且於警詢及偵查時均坦承犯行，
      犯後態度良好，又其前無犯罪紀錄等一切情狀，分別量處
      如附表「宣告刑」欄所示之刑，並諭知易科罰金之折算標
      準，另依法定其應執行之刑。
（四）扣案之帳冊9 張、借款人聯絡電話1 張及易利信廠牌行動
      電話1 支，為被告所有供為記錄及聯絡廖麗卿、郭俊國、
      劉維君、陳麗玉、卓文珊、曾昭宏借款犯罪所用之物，應
      依刑法第38條第1 項第2 款之規定宣告沒收。至於扣案門
      號0000000000號SIM 卡1 張，雖為被告用以與廖麗卿、郭
      俊國、劉維君、陳麗玉、卓文珊、曾昭宏聯絡本件重利犯
      罪所用之物，已據被告供承在卷，然該門號係程虹傑向遠
      傳電信股份有限公司申辦使用，該張SIM 卡自啟用日起即
      歸程虹傑所有，門號於終止或解除契約時不須繳回，此有
      本院卷附行動電話申辦人資料及遠傳電信股份有限公司96
      年3 月27日遠傳（業服）字第09610305517 號函供參，是
      該SIM 卡非屬被告所有之物；另扣案廖麗卿、劉維君、陳
      麗玉、卓文珊、曾昭宏簽發之本票及身分證影本，係廖麗
      卿、劉維君、陳麗玉、卓文珊、曾昭宏向被告借款後，交
      付被告作為借款擔保之物，非屬被告所有之物；又扣案之
      其餘本票及身分證影本，均非被告或廖麗卿、郭俊國、劉
      維君、陳麗玉、卓文珊、曾昭宏所有，難認與被告所為本
      件犯行有何關聯性；再者，扣案之空白本票1 本及現金新
      台幣1 萬4,500 元，雖屬被告所有之物，然無證據認定與
      本案犯罪有何關聯，自均無從宣告沒收，附此敘明。
據上論斷，應依刑事訴訟法第449 條第1 項前段、第450 條第1
項，刑法第344 條、第41條第1 項前段、第38條第1 項第2 款、
第51條第6 款，刑法施行法第1 條之1 ，逕以簡易判決處刑如主
文。
如不服本判決，得於判決送達之日起10日內，向本院提出上訴。
中    華    民    國  100     年    1     月    24    日
                  基隆簡易庭法    官  邰婉玲
以上正本證明與原本無異。
如不服本判決，應於判決送達後10日內，向本院提出上訴書狀，
上訴於本院合議庭，並按他造當事人之人數附具繕本。
中    華    民    國  100     年    1     月    24    日
                            書 記 官  蘇鈺婷
附錄論罪法條：
中華民國刑法第344條
（重利罪）
乘他人急迫、輕率或無經驗貸以金錢或其他物品，而取得與原本
顯不相當之重利者，處 1 年以下有期徒刑、拘役或科或併科 1
千元以下罰金。
【附表】
┌──┬───┬──────┬─────┬─────┬──────┬────┬────┬────┬─────┐
│編號│借款人│  借款日期  │ 借款地點 │ 借款金額 │利息計算方式│借款原因│繳付利息│所犯罪名│  宣告刑  │
│    │      │            │          │（新台幣）│            │        │金額    │        │          │
│    │      │            │          │          │            │        │        │        │          │
├──┼───┼──────┼─────┼─────┼──────┼────┼────┼────┼─────┤
│ 1  │廖麗卿│99年6 月18日│基隆市區  │1 萬5,000 │借款當日給付│需錢孔急│3,000 元│程威鳴乘│處拘役貳拾│
│    │      │（證人廖麗卿│          │元        │利息3,000 元│        │        │他人急迫│日，如易科│
│    │      │於警詢時僅稱│          │          │，以30日為1 │        │        │貸予金錢│罰金，以新│
│    │      │借款時間為99│          │          │期，每日繳付│        │        │，而取得│台幣壹仟元│
│    │      │年6 月間等情│          │          │本金500 元，│        │        │與原本顯│折算壹日；│
│    │      │，未詳述借款│          │          │相當年息百分│        │        │不相當之│扣案之帳冊│
│    │      │日期，因本案│          │          │之240       │        │        │重利。  │玖張、借款│
│    │      │偵查卷第50頁│          │          │            │        │        │        │人聯絡電話│
│    │      │帳冊所載本息│          │          │            │        │        │        │壹張及易利│
│    │      │繳付起算日為│          │          │            │        │        │        │信廠牌之行│
│    │      │99年6 月18日│          │          │            │        │        │        │動電話壹支│
│    │      │，故依此認定│          │          │            │        │        │        │，沒收之。│
│    │      │本次借款日期│          │          │            │        │        │        │          │
│    │      │，而聲請簡易│          │          │            │        │        │        │          │
│    │      │判決處刑書誤│          │          │            │        │        │        │          │
│    │      │載為99年6 月│          │          │            │        │        │        │          │
│    │      │1 日）      │          │          │            │        │        │        │          │
├──┼───┼──────┼─────┼─────┼──────┼────┼────┼────┼─────┤
│ 2  │廖麗卿│99年7 月7 日│基隆市區  │3 萬元    │借款當日給付│需錢孔急│6,000 元│程威鳴乘│處拘役貳拾│
│    │      │（證人廖麗卿│          │          │利息6,000 元│        │        │他人急迫│日，如易科│
│    │      │於警詢時僅稱│          │          │，以30日為1 │        │        │貸予金錢│罰金，以新│
│    │      │借款時間為99│          │          │期，每日繳付│        │        │，而取得│台幣壹仟元│
│    │      │年6 月間等情│          │          │本金1,000 元│        │        │與原本顯│折算壹日；│
│    │      │，未詳述借款│          │          │，相當年息百│        │        │不相當之│扣案之帳冊│
│    │      │日期，因本案│          │          │分之240     │        │        │重利。  │玖張、借款│
│    │      │偵查卷第51頁│          │          │            │        │        │        │人聯絡電話│
│    │      │帳冊所載本息│          │          │            │        │        │        │壹張及易利│
│    │      │繳付起算日為│          │          │            │        │        │        │信廠牌之行│
│    │      │99年7 月7 日│          │          │            │        │        │        │動電話壹支│
│    │      │，故依此認定│          │          │            │        │        │        │，沒收之。│
│    │      │借款日期，而│          │          │            │        │        │        │          │
│    │      │聲請簡易判決│          │          │            │        │        │        │          │
│    │      │處刑書誤載為│          │          │            │        │        │        │          │
│    │      │99年6 月30日│          │          │            │        │        │        │          │
│    │      │）          │          │          │            │        │        │        │          │
├──┼───┼──────┼─────┼─────┼──────┼────┼────┼────┼─────┤
│ 3  │郭俊國│99年6 、7 月│基隆市區  │1 萬元    │以30日為1 期│需錢孔急│2,000 元│程威鳴乘│處拘役貳拾│
│    │      │間某日（聲請│          │          │，每日繳付本│        │        │他人急迫│日，如易科│
│    │      │簡易判決處刑│          │          │息400 元，相│        │        │貸予金錢│罰金，以新│
│    │      │書誤載為99年│          │          │當年息百分之│        │        │，而取得│台幣壹仟元│
│    │      │6 月1 日）  │          │          │240         │        │        │與原本顯│折算壹日；│
│    │      │            │          │          │            │        │        │不相當之│扣案之帳冊│
│    │      │            │          │          │            │        │        │重利。  │玖張、借款│
│    │      │            │          │          │            │        │        │        │人聯絡電話│
│    │      │            │          │          │            │        │        │        │壹張及易利│
│    │      │            │          │          │            │        │        │        │信廠牌之行│
│    │      │            │          │          │            │        │        │        │動電話壹支│
│    │      │            │          │          │            │        │        │        │，沒收之。│
├──┼───┼──────┼─────┼─────┼──────┼────┼────┼────┼─────┤
│ 4  │劉維君│99年6 月5 日│基隆市區  │1 萬5,000 │借款當日給付│需錢孔急│3,000 元│程威鳴乘│處拘役貳拾│
│    │      │            │          │元        │利息3,000 元│        │        │他人急迫│日，如易科│
│    │      │            │          │          │，以30日為1 │        │        │貸予金錢│罰金，以新│
│    │      │            │          │          │期，每日繳付│        │        │，而取得│台幣壹仟元│
│    │      │            │          │          │本金500 元，│        │        │與原本顯│折算壹日；│
│    │      │            │          │          │相當年息百分│        │        │不相當之│扣案之帳冊│
│    │      │            │          │          │之240       │        │        │重利。  │玖張、借款│
│    │      │            │          │          │            │        │        │        │人聯絡電話│
│    │      │            │          │          │            │        │        │        │壹張及易利│
│    │      │            │          │          │            │        │        │        │信廠牌之行│
│    │      │            │          │          │            │        │        │        │動電話壹支│
│    │      │            │          │          │            │        │        │        │，沒收之。│
├──┼───┼──────┼─────┼─────┼──────┼────┼────┼────┼─────┤
│ 5  │劉維君│99年9 月6 日│基隆市區  │1 萬5,000 │借款當日給付│需錢孔急│3,000 元│程威鳴乘│處拘役貳拾│
│    │      │（證人劉維君│          │元（聲請簡│利息3,000 元│        │        │他人急迫│日，如易科│
│    │      │於警詢時僅稱│          │易判決處刑│，以30日為1 │        │        │貸予金錢│罰金，以新│
│    │      │借款時間為99│          │書雖載本次│期，每日繳付│        │        │，而取得│台幣壹仟元│
│    │      │年9 月間等情│          │借款金額為│本金500 元，│        │        │與原本顯│折算壹日；│
│    │      │，未詳述借款│          │3 萬元，然│相當年息百分│        │        │不相當之│扣案之帳冊│
│    │      │日期，因本案│          │證人劉維君│之240       │        │        │重利。  │玖張、借款│
│    │      │偵查卷第53頁│          │於警詢時證│            │        │        │        │人聯絡電話│
│    │      │帳冊所載本息│          │稱其於99年│            │        │        │        │壹張及易利│
│    │      │繳付起算日為│          │9 月間向被│            │        │        │        │信廠牌之行│
│    │      │99年9 月6 日│          │告借款3 萬│            │        │        │        │動電話壹支│
│    │      │，故依此認定│          │元，且借款│            │        │        │        │，沒收之。│
│    │      │借款日期，而│          │時開立2 張│            │        │        │        │          │
│    │      │聲請簡易判決│          │金額各為1 │            │        │        │        │          │
│    │      │處刑書誤載為│          │萬5,000 元│            │        │        │        │          │
│    │      │99年9 月5 日│          │之本票交予│            │        │        │        │          │
│    │      │）          │          │被告等情，│            │        │        │        │          │
│    │      │            │          │而依本案偵│            │        │        │        │          │
│    │      │            │          │查卷第53頁│            │        │        │        │          │
│    │      │            │          │帳冊之記載│            │        │        │        │          │
│    │      │            │          │，劉維君於│            │        │        │        │          │
│    │      │            │          │99年9 月6 │            │        │        │        │          │
│    │      │            │          │日及9 日各│            │        │        │        │          │
│    │      │            │          │借款1 萬  │            │        │        │        │          │
│    │      │            │          │5,000 元，│            │        │        │        │          │
│    │      │            │          │且扣得劉維│            │        │        │        │          │
│    │      │            │          │君開立金額│            │        │        │        │          │
│    │      │            │          │各為1 萬  │            │        │        │        │          │
│    │      │            │          │5,000 元之│            │        │        │        │          │
│    │      │            │          │本票2 張，│            │        │        │        │          │
│    │      │            │          │足見劉維君│            │        │        │        │          │
│    │      │            │          │於99年9 月│            │        │        │        │          │
│    │      │            │          │間，應係分│            │        │        │        │          │
│    │      │            │          │2 次各向被│            │        │        │        │          │
│    │      │            │          │告借款1 萬│            │        │        │        │          │
│    │      │            │          │5,000 元）│            │        │        │        │          │
├──┼───┼──────┼─────┼─────┼──────┼────┼────┼────┼─────┤
│ 6  │劉維君│99年9 月9 日│基隆市區  │1 萬5,000 │借款當日給付│需錢孔急│3,000 元│程威鳴乘│處拘役貳拾│
│    │      │（證人劉維君│          │元（聲請簡│利息3,000 元│        │        │他人急迫│日，如易科│
│    │      │於警詢時僅稱│          │易判決處刑│，以30日為1 │        │        │貸予金錢│罰金，以新│
│    │      │借款時間為99│          │書雖載本次│期，每日繳付│        │        │，而取得│台幣壹仟元│
│    │      │年9 月間等情│          │借款金額為│本金500 元，│        │        │與原本顯│折算壹日；│
│    │      │，未詳述借款│          │3 萬元，然│相當年息百分│        │        │不相當之│扣案之帳冊│
│    │      │日期，因本案│          │證人劉維君│之240       │        │        │重利。  │玖張、借款│
│    │      │偵查卷第53頁│          │於警詢時證│            │        │        │        │人聯絡電話│
│    │      │帳冊所載本息│          │稱其於99年│            │        │        │        │壹張及易利│
│    │      │繳付起算日為│          │9 月間向被│            │        │        │        │信廠牌之行│
│    │      │99年9 月9 日│          │告借款3 萬│            │        │        │        │動電話壹支│
│    │      │，故依此認定│          │元，且借款│            │        │        │        │，沒收之。│
│    │      │借款日期）  │          │時開立2 張│            │        │        │        │          │
│    │      │            │          │金額各為1 │            │        │        │        │          │
│    │      │            │          │萬5,000 元│            │        │        │        │          │
│    │      │            │          │之本票交予│            │        │        │        │          │
│    │      │            │          │被告等情，│            │        │        │        │          │
│    │      │            │          │而依本案偵│            │        │        │        │          │
│    │      │            │          │查卷第53頁│            │        │        │        │          │
│    │      │            │          │帳冊之記載│            │        │        │        │          │
│    │      │            │          │，劉維君於│            │        │        │        │          │
│    │      │            │          │99年9 月6 │            │        │        │        │          │
│    │      │            │          │日及9 日各│            │        │        │        │          │
│    │      │            │          │借款1 萬  │            │        │        │        │          │
│    │      │            │          │5,000 元，│            │        │        │        │          │
│    │      │            │          │且扣得劉維│            │        │        │        │          │
│    │      │            │          │君開立金額│            │        │        │        │          │
│    │      │            │          │各為1 萬  │            │        │        │        │          │
│    │      │            │          │5,000 元之│            │        │        │        │          │
│    │      │            │          │本票2 張，│            │        │        │        │          │
│    │      │            │          │足見劉維君│            │        │        │        │          │
│    │      │            │          │於99年9 月│            │        │        │        │          │
│    │      │            │          │間，應係分│            │        │        │        │          │
│    │      │            │          │2 次各向被│            │        │        │        │          │
│    │      │            │          │告借款1 萬│            │        │        │        │          │
│    │      │            │          │5,000 元）│            │        │        │        │          │
├──┼───┼──────┼─────┼─────┼──────┼────┼────┼────┼─────┤
│ 7  │陳麗玉│99年6 月5 日│基隆市區  │3 萬元    │借款當日給付│需錢孔急│6,000 元│程威鳴乘│處拘役貳拾│
│    │      │            │          │          │利息6,000 元│        │        │他人急迫│日，如易科│
│    │      │            │          │          │，以30日為1 │        │        │貸予金錢│罰金，以新│
│    │      │            │          │          │期，每日繳付│        │        │，而取得│台幣壹仟元│
│    │      │            │          │          │本金1,000 元│        │        │與原本顯│折算壹日；│
│    │      │            │          │          │，相當年息百│        │        │不相當之│扣案之帳冊│
│    │      │            │          │          │分之240     │        │        │重利。  │玖張、借款│
│    │      │            │          │          │            │        │        │        │人聯絡電話│
│    │      │            │          │          │            │        │        │        │壹張及易利│
│    │      │            │          │          │            │        │        │        │信廠牌之行│
│    │      │            │          │          │            │        │        │        │動電話壹支│
│    │      │            │          │          │            │        │        │        │，沒收之。│
├──┼───┼──────┼─────┼─────┼──────┼────┼────┼────┼─────┤
│ 8  │陳麗玉│99年9 月22日│基隆市區  │3 萬元    │借款當日給付│需錢孔急│6,000 元│程威鳴乘│處拘役貳拾│
│    │      │（聲請簡易判│          │          │利息6,000 元│        │        │他人急迫│日，如易科│
│    │      │決處刑書誤載│          │          │，以30日為1 │        │        │貸予金錢│罰金，以新│
│    │      │為99年6 月22│          │          │期，每日繳付│        │        │，而取得│台幣壹仟元│
│    │      │日）        │          │          │本金1,000 元│        │        │與原本顯│折算壹日；│
│    │      │            │          │          │，相當年息百│        │        │不相當之│扣案之帳冊│
│    │      │            │          │          │分之240     │        │        │重利。  │玖張、借款│
│    │      │            │          │          │            │        │        │        │人聯絡電話│
│    │      │            │          │          │            │        │        │        │壹張及易利│
│    │      │            │          │          │            │        │        │        │信廠牌之行│
│    │      │            │          │          │            │        │        │        │動電話壹支│
│    │      │            │          │          │            │        │        │        │，沒收之。│
├──┼───┼──────┼─────┼─────┼──────┼────┼────┼────┼─────┤
│ 9  │卓文珊│99年8 月10日│基隆市自來│3 萬元    │借款當日給付│需錢孔急│6,000 元│程威鳴乘│處拘役貳拾│
│    │      │            │街13巷13號│          │利息6,000 元│        │        │他人急迫│日，如易科│
│    │      │            │          │          │，以30日為1 │        │        │貸予金錢│罰金，以新│
│    │      │            │          │          │期，每日繳付│        │        │，而取得│台幣壹仟元│
│    │      │            │          │          │本金1,000 元│        │        │與原本顯│折算壹日；│
│    │      │            │          │          │，相當年息百│        │        │不相當之│扣案之帳冊│
│    │      │            │          │          │分之240     │        │        │重利。  │玖張、借款│
│    │      │            │          │          │            │        │        │        │人聯絡電話│
│    │      │            │          │          │            │        │        │        │壹張及易利│
│    │      │            │          │          │            │        │        │        │信廠牌之行│
│    │      │            │          │          │            │        │        │        │動電話壹支│
│    │      │            │          │          │            │        │        │        │，沒收之。│
├──┼───┼──────┼─────┼─────┼──────┼────┼────┼────┼─────┤
│ 10 │卓文珊│99年8 月25日│基隆市區  │3 萬元    │借款當日給付│需錢孔急│6,000 元│程威鳴乘│處拘役貳拾│
│    │      │            │          │          │利息6,000 元│        │        │他人急迫│日，如易科│
│    │      │            │          │          │，以30日為1 │        │        │貸予金錢│罰金，以新│
│    │      │            │          │          │期，每日繳付│        │        │，而取得│台幣壹仟元│
│    │      │            │          │          │本金1,000 元│        │        │與原本顯│折算壹日；│
│    │      │            │          │          │，相當年息百│        │        │不相當之│扣案之帳冊│
│    │      │            │          │          │分之240     │        │        │重利。  │玖張、借款│
│    │      │            │          │          │            │        │        │        │人聯絡電話│
│    │      │            │          │          │            │        │        │        │壹張及易利│
│    │      │            │          │          │            │        │        │        │信廠牌之行│
│    │      │            │          │          │            │        │        │        │動電話壹支│
│    │      │            │          │          │            │        │        │        │，沒收之。│
├──┼───┼──────┼─────┼─────┼──────┼────┼────┼────┼─────┤
│ 11 │卓文珊│99年9 月8 日│基隆市區  │3 萬元    │借款當日給付│需錢孔急│6,000 元│程威鳴乘│處拘役貳拾│
│    │      │（聲請簡易判│          │          │利息6,000 元│        │        │他人急迫│日，如易科│
│    │      │決處刑書漏載│          │          │，以30日為1 │        │        │貸予金錢│罰金，以新│
│    │      │本次借款日期│          │          │期，每日繳付│        │        │，而取得│台幣壹仟元│
│    │      │）          │          │          │本金1,000 元│        │        │與原本顯│折算壹日；│
│    │      │            │          │          │，相當年息百│        │        │不相當之│扣案之帳冊│
│    │      │            │          │          │分之240     │        │        │重利。  │玖張、借款│
│    │      │            │          │          │            │        │        │        │人聯絡電話│
│    │      │            │          │          │            │        │        │        │壹張及易利│
│    │      │            │          │          │            │        │        │        │信廠牌之行│
│    │      │            │          │          │            │        │        │        │動電話壹支│
│    │      │            │          │          │            │        │        │        │，沒收之。│
├──┼───┼──────┼─────┼─────┼──────┼────┼────┼────┼─────┤
│ 12 │曾昭宏│99年8 月27日│基隆市區  │1 萬5,000 │借款當日給付│需款繳交│3,000 元│程威鳴乘│處拘役貳拾│
│    │      │            │          │元        │利息3,000 元│子女學費│        │他人急迫│日，如易科│
│    │      │            │          │          │，以30日為1 │        │        │貸予金錢│罰金，以新│
│    │      │            │          │          │期，每日繳付│        │        │，而取得│台幣壹仟元│
│    │      │            │          │          │本金500 元，│        │        │與原本顯│折算壹日；│
│    │      │            │          │          │相當年息百分│        │        │不相當之│扣案之帳冊│
│    │      │            │          │          │之240       │        │        │重利。  │玖張、借款│
│    │      │            │          │          │            │        │        │        │人聯絡電話│
│    │      │            │          │          │            │        │        │        │壹張及易利│
│    │      │            │          │          │            │        │        │        │信廠牌之行│
│    │      │            │          │          │            │        │        │        │動電話壹支│
│    │      │            │          │          │            │        │        │        │，沒收之。│
├──┼───┼──────┼─────┼─────┼──────┼────┼────┼────┼─────┤
│ 13 │曾昭宏│99年9 月12日│基隆市區  │1 萬5,000 │借款當日給付│需款繳交│3,000 元│程威鳴乘│處拘役貳拾│
│    │      │            │          │元        │利息3,000 元│子女學費│        │他人急迫│日，如易科│
│    │      │            │          │          │，以30日為1 │        │        │貸予金錢│罰金，以新│
│    │      │            │          │          │期，每日繳付│        │        │，而取得│台幣壹仟元│
│    │      │            │          │          │本金500 元，│        │        │與原本顯│折算壹日；│
│    │      │            │          │          │相當年息百分│        │        │不相當之│扣案之帳冊│
│    │      │            │          │          │之240       │        │        │重利。  │玖張、借款│
│    │      │            │          │          │            │        │        │        │人聯絡電話│
│    │      │            │          │          │            │        │        │        │壹張及易利│
│    │      │            │          │          │            │        │        │        │信廠牌之行│
│    │      │            │          │          │            │        │        │        │動電話壹支│
│    │      │            │          │          │            │        │        │        │，沒收之。│
└──┴───┴──────┴─────┴─────┴──────┴────┴────┴────┴─────┘